臺灣高等法院臺中分院刑事裁定
110年度侵上訴字第87號

上  訴  人  
即  被  告  洪俊輝



選任辯護人  王品懿律師（法扶律師）
上列被告因妨害性自主罪等上訴案件，本院裁定如下：
    主  文
甲○○羈押期間，自中華民國110年11月3日起，延長貳月。
    理  由
一、上訴人即被告甲○○（下稱被告）因犯刑法第321條第1項第1
    款、第2款之毀越門扇、侵入住宅竊盜罪及同法第332條第2
    項第2款之強盜強制性交罪，前經本院訊問後，認為犯罪嫌
    疑重大，有刑事訴訟法第101條第1項第3款、同法第101條之
    1第1項第5款之情形，非予羈押，顯難進行審判，於民國110
    年8月3日執行羈押，至110年11月2日，3個月羈押期間即將
    屆滿。
二、經查：
  ㈠被告犯刑法第321條第1項第1款、第2款之毀越門扇、侵入住
    宅竊盜罪及同法第332條第2項第2款之強盜強制性交罪，經
    原審判處執行刑為有期徒刑16年10月，被告上訴後，現由本
    院審理中，其犯罪嫌疑確屬重大。又被告所犯之刑法第332
    條第2項第2款之強盜強制性交罪是法定刑為10年以上有期徒
    刑之罪，衡情面臨重罪之訴追或遭判處重刑者，常伴有逃亡
    之高度可能性，此為趨吉避凶、脫免刑責、不甘受罰之基本
    人性，實有相當理由足認被告將來面臨重罪之審判或重刑之
    處罰，恐有逃匿以規避審判程序進行及刑罰執行之虞，有相
    當理由認為被告有逃亡之虞，而具有刑事訴訟法第101條第1
    項第3款之羈押原因。又被告已有多次竊盜罪之前案紀錄，
    有臺灣高等法院被告前案紀錄表可稽，本案被告又再犯刑法
    第321條第1項第1款、第2款之毀越門扇、侵入住宅竊盜罪，
    足認其有反覆實施竊盜犯行之可能，而有刑事訴訟法第101
    條之1第1項第5款之羈押原因。
　㈡被告雖表示：我不想再犯罪，所以在警察問我時，我承認竊
    盜自首，我不可能再反覆犯罪，我未婚妻現在有店面做生意
    ，我出去也是要去幫忙，我未婚妻有12歲以下小孩，我要接
    送上學，叫我未婚妻忙東忙西每週來看我，我也不忍心，
　　臺灣那麼小，我是要跑到哪裡去。我之前跑路是因為我前妻
    要生小孩了，我才跑路等語；及選任辯護人雖表示：被告雖
    然有部分否認，但是被抓到的當下態度傾向認罪，被告就竊
    盜犯行第一時間就坦承犯行，被告主觀上沒有逃避的意思。
    被告本質上是後悔，也放不下其未婚妻，未婚妻經歷如此大
    變故，還是來面見，情感上非常挺被告，被告希望可以出去
    結婚。被告沒有逃亡的條件，本質上不是非常惡劣的人，希
    望可以給被告交保的機會等語。惟被告犯後坦承犯行，乃屬
    被告犯罪後之態度，尚難據此即認其已無羈押之原因或無羈
    押之必要；另目前實務上，國內尚有家人，並有固定住居所
    情況下，仍不顧事業、財產及親人而棄保潛逃，致案件無法
    續行或執行之情事，所在多有，無從擔保其日後不會逃匿以
    規避後續審判之進行及刑罰之執行，是被告及辯護人以前揭
    理由，主張本案無延長羈押之必要，尚無可採。承上所述，
    被告之羈押期間即將屆滿，其羈押原因仍然存在，本院斟酌
    被告犯罪情節，及其所涉犯罪事實對社會侵犯之危害性及刑
    罰權遂行之公益與被告人身自由之私益，兩相利益衡量後，
    本院認對被告為羈押處分乃合乎比例原則，而有繼續羈押之
    必要，應自110年11月3日起延長羈押2月。
三、依刑事訴訟法第108條第1項、第5項，裁定如主文。　　
中　　華　　民　　國　　110 　年　　10　　月　　8 　　日
            
　　　　　　刑事第十一庭　  審判長法　官　張意聰
                                  法　官　周瑞芬
                                  法　官　陳慧珊
以上正本證明與原本無異。
如不服本裁定，得於收受送達後五日內向本院提出抗告書狀（須
附繕本）。因疫情而遲誤不變期間，得向法院聲請回復原狀。

                                  書記官  李淑芬
　　　　　　　　　　　　　　　　　
中　　華　　民　　國　　110 　年　　10　　月　　8 　　日